Inventaris van het archief van de Technische Hogeschool/Technische Universiteit Delft: College van Bestuur, 1945-2012 (1914-1938)
Nationaal Archief, Den Haag
- Beheer en Onderwijs, 3.
  - B3.7.2 Algemeen beleid faculteiten, 3.12.
    - Stukken betreffende bedrijfsplan, het strategisch plan en het meerjarenplan van de faculteit Techniek, Bestuur en Management (TBM), 1997-2009; 1741; pak
    - Stukken betreffende het advies over de inrichting van de facultaire organisatie in het kader van de Modernisering Universitaire Bestuursstructuur (MUB), 1997; 1742; pak
    - Facultaire beleidsplannen, 1999-2004; 1743-1748; 6 omslagen
      - Civiele Techniek en Geowetenschappen, 1999-2000, 1743
      - Informatietechnologie en Systemen, 1999-2000, 1744
      - Luchtvaart- en Ruimtevaarttechniek, 1999-2000, 1745
      - Ontwerp, Constructie en Productie, 2000-2001, 1746
      - Techniek, Bestuur en Management, 1999-2004, 1747
      - Technische Natuurwetenschappen, 1999-2000, 1748
    - Facultair beleidsplan Bouwkunde, 2001-2004; 2965; omslag
    - De vaststelling van meerjarenplannen van de faculteit Civiele Techniek en Geowetenschappen, 1998-2009; 1749; pak
    - Stukken betreffende het onderzoek van de commissie Toetsing TBM naar het onderwijs en onderzoek aan de faculteit Techniek, Bestuur en Management, 2002-2003; 1750; pak
    - Stukken betreffende de meerjarenplannen van de faculteit Technische Natuurwetenschappen, 2007-2009; 1751; pak
  - B3.7.2.1 Benoemingen, 3.13.
    - Stukken betreffende benoemingen van de personeels- en secretaris-beheerders van diverse afdelingen en onderafdelingen, 1957-1985; 1752-1768; 4 omslagen en 13 pakken
      - Bouwkunde, 1957-1985, 1752
      - Civiele Techniek, 1975-1985, 1753
      - Geodesie, 1959-1985, 1754
      - Elektrotechniek, 1966-1984, 1755
      - Industriële Vormgeving, 1973-1985, 1756
      - Metaalkunde, 1957-1985, 1757
      - Mijnbouwkunde, 1957-1987, 1758
      - Natuurkunde, 1975-1985, 1759
      - Scheepsbouwkunde, 1975-1984, 1760
      - Scheepbouwkunde, 1951-1985, 1761
      - Scheikundige Technologie, 1975-1985, 1762
      - Technische Natuurkunde, 1959-1985, 1763
      - Vliegtuigbouwkunde, 1967-1985, 1764
      - Werktuigbouwkunde, 1976-1985, 1765
      - Wijsbegeerte en Maatschappijwetenschappen, 1976-1985, 1766
      - Wiskunde, 1957-1985, 1767
      - Wiskunde, 1976-1984, 1768
    - Benoemingsvoorstellen betreffende kandidaat-hoogleraren aan de Technische Universiteit (TU) Delft, 1988-1989; 1769; pak
    - Benoemingen van universitair hoofddocenten, 1985-1996; 1770-1777; 8 omslagen
      - Bouwkunde, 1986-1990, 1770
      - Civiele Techniek, 1985-1996, 1771
      - Elektrotechniek, 1985-1986, 1772
      - Industrieel Ontwerpen, 1985-1991, 1773
      - Luchtvaart- en Ruimtetechniek, 1985-1987, 1774
      - Geodesie, 1985-1987, 1775
      - Technische Wiskunde en Informatica, 1986-1987, 1776
      - Wijsbegeerte en Technische Maatschappijwetenschappen, 1985-1992, 1777
  - B3.7.2.2 Beleid onderwijs, 3.14.
    - Rapportage betreffende vijf jaar propedeutische examens (1953-1957) aan de TH Delft, 1959; 2945; omslag
    - Boekje betreffende mislukking en vertraging van studies aan de TH Delft in de periode 1953-1957, 1959; 2946; omslag
    - Nota betreffende de spreiding van het (technisch) hoger onderwijs in Nederland, 1960; 2947; omslag
    - Stukken betreffende het vaststellen van de regeling voor de behandeling van fraude bij examens, 1966-1975; 3032; omslag
    - Rapportage 'Enige beschouwingen betreffende de inschrijvingen voor de technische wetenschappen', 1968; 3042; omslag
    - Nota betreffende urgente onderwijskundige problemen aan de TH Delft, 2951
    - omslag, 1971
    - Stukken betreffende de implementatie van Computer Aided Instructionexperimenten in het onderwijs, 1971-1972; 2890; omslag
    - Rapportage betreffende de aanvraag van een hybriede rekeninstallatie ten behoeve van de afdeling Technische Natuurkunde, 1972; 1778; pak
    - Stukken betreffende de aanschaf van rekenmachines voor de afdelingen Natuurkunde en Wiskunde, 1972-1974; 2891; omslag
    - Nota 'De opleiding tot wiskundig ingenieur en de herstructurering van het wetenschappelijk onderwijs', 1974; 2892; omslag
    - Stukken betreffende instellen van onderwijsadviseurs bij de afdelingen, 1974-1978; 1779; omslag
    - Stukken betreffende de toelating tot de examens van afgestudeerde tweedegraads leraren, met name de instroming van MO-B(onderwijs-lesgraad) abiturienten, 1974-1976; 1780; omslag
    - Verslagen van een onderzoek naar wenselijkheid van en mogelijkheden voor aanvullende digitale rekenfaciliteiten ten behoeve van de afdeling Elektrotechniek van de TH Delft, 1974; 1781; omslag
    - Stukken betreffende Voortgangsnota 'Onderwijsbeleid I een aanzet tot een beleid', 1975-1976; 3044; omslag
    - Stukken betreffende de beoordeling van de herprogrammeringsvoorstellen van de Academische Raad, 1976; 3045; pak
    - Stukken betreffende besluiten inzake naams- en statuswijziging van de tussenafdeling der Industriële Vormgeving, 1977-1989; 1782; pak
    - Stukken betreffende statistische gegevens inzake studenten en studieresultaten, 1978-1985; 1783; omslag
    - Stukken betreffende de gevolgen van de invoering van de tweefasenstructuur bij de interfaculteit Bedrijfskunde, 1979-1980; 1784; pak
    - Stukken betreffende het onderwijsbeleid van de Technische Hogeschool (TH) Delft met nota leren en onderwijzen in de propedeuse en rapport Studievoortgang bij de propedeuse aan de TH Delft nader geanalyseerd, 1980-1982; 1785; pak
    - Stukken betreffende de problemen rond de vakken Landmeetkunde en Wiskunde bij de studierichting Bouwkunde met Koninklijk besluit tot vernietiging van het Hogeschoolraadbesluit van 12 december 1980, 1980-1982; 1786-1787; 2 pakken
      - 1980, 1786
      - 1981-1982, 1787
    - Stukken betreffende verlenging inschrijvingsduur voor studies, 1982-1984; 1788; pak
    - Stukken betreffende het instellen van een studieadviescommissie voor de afdeling der Luchtvaart- en Ruimtevaarttechniek, 1984; 1789; omslag
    - Stukken betreffende onderwijsbeleidsruimte voor diverse faculteiten, alsmede de opheffing van de Onderwijskundige Dienst, 1985-1986; 2914; omslag
    - Nota betreffende de functie van de TU Delft als landelijke kenniskern op het gebied van Computer Aided Design(CAD)/Computer Aided Manufacturing(CAM) (onderwijsplan 1986-1990), 2952; omslag
    - Onderwijsstimuleringsruimte-aanvragen door diverse faculteiten, 2916
    - pak, 1986
    - Stukken betreffende aanvragen voor onderwijsbeleidsruimte door diverse faculteiten, 1987-1988; 2915; omslag
    - Aanvragen voor financiele onderwijsstimuleringsruimte voor de diverse faculteiten van de Technische Universiteit (TU) Delft, 1989-1991; 1790; pak
    - Rapport 'Computer ondersteund onderwijs bij de TU Delft, 1990; 3031; omslag
    - Stukken betreffende het vaststellen van de Vervolgnota Onderwijsbeleid TU Delft, 1990-1992; 3058; omslag
    - Stukken betreffende de verlenging van het curriculum van de TU Delft van vier naar vijf jaar, 1994; 2934; pak
    - Stukken betreffende de herstructurering van de cursusduur van vier naar vijf jaar, 1995-1996; 2968; pak
    - Stukken betreffende de invoering van de Engelse taal in het onderwijs, 1995-2009; 2844; pak
    - Stukken van de Stuurgroep Duurzame Ontwikkeling; met instelling en opheffing en rapport ‘De plaats van duurzame ontwikkeling in het onderwijs van de TUD’, 1991-1996; 2838; omslag
    - Stukken betreffende het vaststellen van de nota 'Herziening Bekostiging Interfacultair Onderwijs', 1996-1997; 2967; pak
    - Stukken van de ad hoc Werkgroep Strategische Investeringen in het Onderwijs, 1997; 2836; omslag
    - Stukken betreffende de Regeling Studievoortgang TU Delft, 1997-2001; 3029; omslag
    - Nota betreffende de duurzame ontwikkeling in het afstuderen aan de TU Delft, 1998-1999; 2960; omslag
    - Stukken betreffende het inrichten van een digitale leeromgeving en het ingebruiknemen van Blackboard door het Bureau Informatie- en Communicatietechnologie in het onderwijs, 1998-2000; 2839; pak
    - Stukken betreffende de bevordering van de wisselwerking tussen voorbereidend wetenschappelijk onderwijs (vwo) en het wetenschappelijk onderwijs, 1998-2006; 2897; pak
    - Rapportages van de IDEA League, Virtual BSc in Chemistry, Chemical Engineering,Quality Management, Comparison of Curricula in electric Engineering, 1999-2000; 2840; omslag
    - Stukken betreffende de onderwijsplannen van de faculteiten, 2000-2002; 3030; pak
    - Het afstudeerplan 'Beter plannen en Communiceren tijdens afstuderen', 2001-2002; 1791; omslag
    - Stukken betreffende de implementatie van de informatie- en communicatietechnologie in het wetenschappelijk onderwijs, 2001-2005; 2875; pak
    - Stukken betreffende de herpositionering van het onderwijsportfolio van de TU Delft, 2002-2003; 2917; pak
    - Stukken betreffende de meerjarenplannen en ontwikkelingsplannen van de faculteit Elektrotechniek en Informatica, 2003-2008; 1792; pak
    - Onderwijsveranderplannen van de faculteiten Bouwkunde, Civiele Techniek enGeowetenschappen, Elektrotechniek, Wiskunde en Informatica en Industrieel Ontwerpen, 2004-2005; 1793; pak
    - Onderwijsveranderplannen van de faculteiten Luchtvaart -en Ruimtevaart, Techniek, Bestuur en Management, Technische Natuurwetenschappen, en Werktuigbouwkunde en Maritieme Techniek, 2004-2005; 1794
    - Stukken betreffende het wereldwijd digitaal beschikbaar stellen van onderwijsmateriaal van de TU Delft, Delft Open Educational Resources, 2007-2008; 2898; omslag
  - B3.7.2.3 Facultaire onderzoeksschool, 3.15.
    - Adviesrapportage betreffende de aanvraag en aanschaf van een informatieverwerkend systeem voor het Laboratorium voor Automatische Verkeerssystemen, 1970; 1795; omslag
    - Reglement en nota van toelichting van het Rekencentrum, 1970; 1796; omslag
    - Besluit betreffende het opheffen van de onderafdeling der Wiskunde en het instellen van het Rekencentrum, 1970; 1797; omslag
    - Nota van toelichting bij de aanvraag voor aanschaf van een rekenautomaat, ten behoeve van het Laboratorium voor Technische Natuurkunde, 1971; 1798; omslag
    - Stukken van het Centrum Technische Milieukunde, 1970-1973; 1799; omslag
    - Nota betreffende de aanvraag voor een rekenmachine ten behoeve van het Laboratorium voor Informatietheorie, 1973; 1800; omslag
    - Stukken betreffende de totstandkoming van het Instituut voor Windenergie bij de faculteit Civiele techniek en Geowetenschappen, 1983-1989; 1801; pak
    - Stukken betreffende het Bestuur van het onderzoeksinstituut Delfts Instituut voor Micro-Elektronica en Submirontechnologie (DIMES), 1986-2005; 1802; pak
    - Verslagen en besluiten van het College van Bestuur betreffende de problematiek bij het Onderzoeksinstituut Technische Bestuurskunde, 1988-1994; 1803; pak
    - Stukken betreffende de organisatie van het Delft University Clean Technology Institute (INTERDUCT, voorheen Milieu en Schone Technologie), 1989-2004; 1804; pak
    - Stukken betreffende Instellen van de School for Process and Equipment Engineering Delft (SPEED), 1991-2000; 1805; omslag
    - Stukken betreffende de totstandkoming van het Instituut voor Windenergie bij de faculteit Civiele Techniek en Geowetenschappen, 1992-1999; 1806; omslag
    - Stukken betreffende de organisatie van het Rekencentrum, alsmede stukken betreffende de oprichting van de Stichting TU Delft Internet Ontwikkeling (STUDIO), 1996-1998; 1807; pak
    - Stukken betreffende instellen van onderzoeksinstituut Delft Knowledge Centre for Information Technology (DITSE), 1998-1999; 1808; omslag
    - Beleidsplannen van het onderzoeksinstituut onderzoek naar de gebouwen(OTB) van de TU Delft, waaronder het meerjarenbeleidsplan 2001-2004, 1999-2000; 1809; omslag
    - Stukken betreffende erkenning, visitatie en overeenkomsten inzake de Onderzoekschool Technische Geowetenschappen, 1999-2006; 1810; pak
    - Jaarverslag Centre for Technical Geoscience 2000, 1811; pak
    - Stukken betreffende de organisatie en het bestuur van het Onderzoeksinstituut Technische Bestuurskunde van de TU Delft, waaronder het meerjarenplan 2006-2009, 2004-2007; 1812; omslag
    - Stukken betreffende de verplaatsing van Delft TopTech onder de holding Delft Enterprise, alsmede certificeringen, 2003-2009; 1813; pak
  - B3.7.2.3.1 Interfacultaire onderzoeksschool, 3.16.
    - Stukken betreffende de multidisciplinaire centra van de TH/TU Delft, 1985-1989; 1814; pak
    - Algemeen beleidsplan van het onderzoeksschool Delfts Instituut voor Micro-Elektronica en Submicrontechnologie, 1986; 1815; omslag
    - Stukken betreffende de oprichting en organisatie van de Onderzoeksschool Delfts Instituut voor Micro-Elektronica en Submicrontechnologie, 1988-1992; 1816; pak
    - Verslagen van vergaderingen van de algemene bestuursvergadering van de onderzoekschool DiTrail 1993-1994, 1992-1994; 2999; pak
    - Stukken betreffende de interfacultaire regeling ten behoeve van de onderzoekschool DIMES, 1994-2009; 1817; pak
    - Algemene beleidsstukken betreffende DIMES, 1989-2003; 1818; pak
    - Stukken betreffende het financieel beleid van DIMES, waaronder nota's inzake de financieringswijze en een werkbegroting 1996, 1991-2001; 1819; pak
    - Stukken betreffende instellen van het Delftse Hechtingsinstituut, alsmede beleidsplan en reorganisatie stukken, 1989-1997; 1820; omslag
    - Stukken betreffende de oprichting en erkenning van de Onderzoekschool 'Biotechnological Sciences Delft Leiden', deel 1, 1991-1993; 2860; pak
    - Stukken betreffende de oprichting en erkenning van de Onderzoekschool 'Biotechnological Sciences Delft Leiden', deel 2, 1993; 2861; pak
    - De oprichting en het bestuur van de interfacultaire werkgroep Delft Institute for Earth-Oriented Space Research (DEOS), 1996-1999; 1821; pak
    - De oprichting, financiering en bestuur van de interfacultaire werkgroep Koiter Institute Delft, 1997-2003; 1822; pak
    - Businessplannen van de interfacultaire werkgroep International Centre for Research Simulation, Motion and Navigation Technologies (SIMONA) van de TU Delft, 1998-2004; 1823; pak
    - Stukken betreffende de oprichting en het bestuur van het Delfts Technologisch Instituut voor Energie, 1998-1999; 1824; pak
    - Stukken betreffende de oprichting van het interfacultair instituut DUWIND van de TU Delft op het gebied van windenergie, alsmede de samenwerking op dat gebied tussen de TU Delft en externe partijen, 1999-2003; 1825; pak
    - De oprichting van het interfacultair instituut Airport Development Centre, 2000; 1826; omslag
    - Stukken betreffende de oprichting van het Delft University Research Center of Intelligent Sensor Microsystems (DISens), 2001-2002; 1827; omslag
    - Stukken betreffende de oprichting van het Interfacultair Instituut voor Toegepaste Aardwetenschappen, 2001; 1828; omslag
    - Stukken betreffende de oprichting van het kenniscentrum Delft Centre for Aviation, 2005; 1829; omslag
    - Stukken betreffende samenwerking in het TU Delft Innovation Lab, 2004-2010; 2845-2850; 6 omslagen
      - Kennisvalorisatie, 2004-2010, 2845
      - Delft Centre for Entrepreneurschap, 2007-2008, 2846
      - Smart Mixregeling, 2004-2006, 2847
      - Kansenzones 3TU in Delft, 2005-2006, 2848
      - Programme Committee for Sustainable Mobility, 2006, 2849
      - Nano-Imaging under Industrial Conditions (NIMIC) Consortium Agreement, 2007, 2850
  - B3.7.2.3.2 Opleidingen, 3.17.
    - Stukken betreffende de inhoud van de opleiding tot werktuigkundig ingenieur aan de TH Delft, waaronder een onderzoeksprogramma, 1956-1975; 1830; pak
    - Stukken betreffende besluit tot een tweede opleiding Bouwkunde, 1962-1967; 1831; pak
    - Stukken betreffende de instelling en het bestuur van een cursus Gezondheidstechniek aan de TH Delft, 1963-1976; 1832; pak
    - Jaarverslagen van International Courses in Hydraulic and Sanitary Engineering, 1965-1968; 1833; pak
    - Stukken betreffende de oprichting van een opleiding voor onderwijsbevoegdheden in de wiskunde aan de TH Delft, 1966-1967; 1834; omslag
    - Studieprogramma's van de opleiding Werktuigbouwkunde, 1966-1969; 1835; pak
    - Stukken betreffende de instellingen van examencommissies voor het afnemen van examens inzake onderwijsbevoegdheden in de wiskunde aan de TH Delft, 1967-1975; 1836; omslag
    - Stukken betreffende de ontwikkeling van de opleiding informatica bij Technische Universiteit (TU) Delft, 1970-1980; 1837-1838; 2 pakken
      - 1970-1978, 1837
      - 1979-1980, 1838
    - Stukken betreffende het rapport 'International courses in hydraulic and sanitary engineering' te Delft, 1971-1974; 1839; pak
    - Stukken betreffende de herprogrammering van diverse studierichtingen, 1973-1978; 1840-1854; 14 omslagen en 1 pak
      - Bouwkunde, 1973-1978, 1840
      - Civiele Techniek, 1973-1978, 1841
      - Elektrotechniek, 1973-1978, 1842
      - Geodesie, 1973-1978, 1843
      - Industriële Vormgeving, 1973-1977, 1844
      - Luchtvaart en Ruimtevaarttechniek, 1976-1978, 1845
      - Metaalkunde, 1973-1978, 1846
      - Mijnbouwkunde, 1973-1978, 1847
      - Scheepsbouw- en Scheepvaartkunde, 1973-1978, 1848
      - Scheikundige Technologie, 1973-1978, 1849
      - Technische Natuurkunde, 1973-1978, 1850
      - Werktuigbouwkunde, 1973-1978, 1851
      - Wijsbegeerte en Maatschappijwetenschappen, 1973-1978, 1852
      - Wiskunde, 1973-1978, 1853
      - Numerus Fixus opgave voor Opleidingen, 1973-1978, 1854
    - Nota van de TH Delft betreffende de cursusduur voor de opleiding tot vliegtuigbouwkundig ingenieur, 1975; 1855; omslag
    - Stukken betreffende de voorbereiding en de instelling van de experimentele studierichting Materiaalkunde, 1975-1980; 1856; omslag
    - Beleidsstukken betreffende de herprogrammering van de studierichtingen aan de TH Delft, 1977-1982; 1857-1859; 3 pakken
      - 1977, deel 1, 1857
      - 1977, deel 2, 1858
      - 1978-1982, 1859
    - Stukken betreffende richtlijnen en adviezen over voortzetting van de studie en verlenging van de inschrijvingsduur voor studies, art. 24 bis en 77 van de Wet op het wetenschappelijk onderwijs, 1977-1983; 1860-1861; 2 pakken
      - 1977-1983, 1860
      - 1979-1981, 1861
    - Stukken betreffende het beleid omtrent diverse onderwijsrichtingen aan de TH/TU Delft, 1977-1991; 1862-1867; 6 pakken
      - Bedrijfs- en bestuurswetenschappen, 1984-1990, 1862
      - Informatica, 1981-1986, 1863
      - Materiaalkunde, 1987-1989, deel I, 1864
      - Materiaalkunde, 1980-1986, deel II, 1865
      - Offshoretechniek, 1986-1990, 1866
      - Ruimtelijke Planning en Planologie, 1977-1991, 1867
    - Stukken betreffende de ontwikkeling van de opleiding Meteorologie en Fysische Oceanografie, 1979-1985; 1868; pak
    - Stukken betreffende de voorbereiding en de instelling van de experimentele studierichting Informatica, 1980-1981; 1869; pak
    - Stukken betreffende de inrichting van hetonderwijsprogramma in de Robotica, 1982-1984; 2970; pak
    - Stukken betreffende de oprichting en opheffing van de Startende Ondernemersleergang Academici (STOLA), 1984-1990; 1870; pak
    - Stukken betreffende het opzetten van deeltijdstudies, deeltijdse opleidingen in de Technische Bestuurskunde en Technische Informatica, 1985-1996; 1871; omslag
    - Stukken betreffende het besluit tot verdere opbouw en ontwikkeling van de opleiding Technische Bestuurskunde, 1985-1986; 1872; pak
    - Stukken betreffende de organisatie van tweede fase opleidingen op landelijk niveau en aan de TU Delft, waaronder ontwerpersopleidingen, 1986; 1873; pak
    - Stukken betreffende tweede fase opleidingen aan de TU Delft in het algemeen, waaronder een ontwerpersopleiding, 1987-1987; 1874; pak
    - Stukken betreffende een samenwerkingsovereenkomst ten behoeve van de tweede fase lerarenopleiding, 1987-1988; 1875; pak
    - Stukken betreffende de oprichting en het bestuur van een M.Sc.-opleiding Transportation and Road Engineering in Developing Countries, eensamenwerkingsverband tussen de TU Delft en Institute for Hydraulic Engineering, 1987-1989; 1876; pak
    - Stukken betreffende de verzorging van telematicaonderwijs aan de TU Delft, 1990-1992; 1877; omslag
    - Numerusfixus opgaven voor diverse opleidingen van de TU Delft, 1990-1992; 3060; pak
    - Stukken betreffende de certificatie van diverse masteropleidingen aan de TU Delft, 1991-2008; 3006; pak
    - Rapportage 'Een vijfjarig Curriculum voor de Ingenieursopleiding Technische Bestuurskunde', 1995-2000; 1878; pak
    - Diverse cursus- en studiegidsen van de TU Delft, 1995-2005; 2943; omslag
    - Stukken betreffende het retributie- en inschrijvingsbeleid, 1996-2008; 3019; omslag
    - Stukken betreffende de invoering van het vijfjarig curriculum aan de diverse faculteiten, 1997; 2912; pak
    - Stukken betreffende de afstudeervariant Technologie in Duurzame Ontwikkeling, 1998-2003; 1879; pak
    - Stukken betreffende de inhoud en opzet van diverse opleidingen aan de TU Delft, 2000-2005; 1880; pak
    - Stukken betreffende het instellen van de Bachelor-Master opleidingen bij de faculteiten, 2000-2008; 3015-3018; 4 pakken
      - Luchtvaart en Ruimtevaarttechniek, 2001-2008, 3015
      - Elektrotechniek, Wiskunde en Informatica, 2001-2008, 3016
      - Civiele Techniek en Geowetenschappen, 2001-2008, 3017
      - Bouwkunde, 2001-2009, 3018
    - Stukken betreffende het instellen van de Bachelor-Master opleidingen bij de faculteiten, 2001-2009; 1881-1882; 2 pakken
      - Techniek bestuur en management, 1881
      - Technische natuurwetenschappen, 1882
    - Stukken betreffende de oprichting van een experimentele opleiding Media- en Kennistechnologie aan de TU Delft, 2001-2002; 1883; pak
    - Stukken betreffende het instellen van de bacheloropleiding Sustainable Molecular Science and Technology, 2002-2006; 1884; pak
    - Voorbereidende stukken betreffende de oprichting van een M.Sc-opleiding 'Geographical Information Management and Application' door de TU Delft, de Wageningen Universiteit, de Universiteit Utrecht en het International Institute for Geo-Information Science and Earth Observation (ITC), 2003; 1885; omslag
    - Stukken betreffende de Stimuleringsregeling Krachtig Meesterschap en het oprichten van lerarenopleidingen aan universiteiten, 2003-2009; 3007; omslag
    - Register van opleidingen van de TU Delft, 2004-2009; 2995; pak
    - Stukken betreffende het toestingskader voor Joint en Double Degrees van de TU Delft, 2005-2009; 3013; pak
    - Stukken betreffende de aansluitovereenkomst inzake het programma Studielink, 2005-2009; 3020; omslag
    - Overeenkomsten betreffende schakelprogramma's van bachelor- naar masteropleidingen, 2006-2009; 3012; pak
    - Stukken betreffende de invoering van de major-minorstructuur binnen de bacheloropleidingen, 2006-2009; 3014; pak
    - Stukken betreffende het opstellen van het Siriusprogramma voor excellente bachelorstudenten, 2007-2009; 3011; pak
  - B3.7.3 Leerstoelen, 3.18.
    - Stukken betreffende het vaststellen van vervullingen inzake leerstoelen, ordinariaten en lectoraten van diverse afdelingen van de TH Delft, 1977-1986; 1886-1891; 6 pakken
      - Bouwkunde, 1982-1983, 1886
      - Elektrotechniek, 1977-1981, 1887
      - Scheepsbouwkunde, 1977-1984, 1888
      - Scheikunde, 1978-1982, 1889
      - Werktuigbouwkunde, 1978-1983, 1890
      - Wiskunde en Informatica, 1978-1986, 1891
    - Stukken betreffende het Leerstoelenplan 1984-1988, 1983-1983; 1892; omslag
    - Stukken betreffende het benoemingsbeleid voor hoogleraren, 1986-1996; 1893; pak
    - Stukken betreffende de instelling en vervulling van leerstoelen, ordinariaten en lectoraten aan de TU Delft, pak; 1987-1989; 1894
    - Stukken betreffende het vaststellen van vervullingen inzake leerstoelen, ordinariaten en lectoraten van diverse afdelingen, 1986; 2973-2982; 9 pakken 1 omslag
      - Industrieel Ontwerpen, 1985-1986, 2973
      - Civiele Techniek, 1984-1986, 2974